【裁判字號】    99,抗,95
【裁判日期】    991012
【裁判案由】    本票裁定強制執行
【裁判全文】
臺灣臺南地方法院民事裁定       99年度抗字第95號
抗  告  人  乙○○
相  對  人  甲○○
上列抗告人因與相對人甲○○間本票裁定強制執行事件，對於中
華民國99年8月20日本院99年度司票字第1283號民事裁定提起抗
告，本院裁定如下：
    主  文
抗告駁回。
抗告程序費用新台幣壹仟元由抗告人負擔。
    理  由
一、按執票人向本票發票人行使追索權時，得聲請法院裁定後強
    制執行，此票據法第123條定有明文。又本票執票人依上開
    法條之規定，聲請法院裁定及抗告法院之裁定，僅依非訟事
    件程序，以審查強制執行許可與否，並無確定實體上法律關
    係存否之效力，如發票人就票據債務之存否有爭執時，應由
    發票人提起確認之訴，以資解決，此有最高法院56年台抗字
    第714號、57年台抗字第76號著有判例可資參照。易言之，
    准許本票強制執行之裁定，屬非訟事件裁定，為裁定之法院
    僅就本票為形式上之審查，無從審酌屬於實體上法律關係之
    事由，並抗告法院就本票裁定強制執行事件，亦應僅就形式
    審查之，發票人關於實體事項之抗辯應另循民事通常程序救
    濟之。
二、抗告意旨略以：相對人所執有如附表所示之本票，到期日為
    94年8月18日，迄今已超過5年以上，請求權消滅時效已完成
    等語。
三、經查：本件相對人主張伊執有抗告人為發票人之如附表所示
    本票1紙（以下簡稱為系爭本票），並免除作成拒絕證書，
    詎屆期提示未獲付款，依票據法第123條聲請裁定許可強制
    執行等情，已據提出本票1紙為證，而依本票之記載形式上
    觀察，其已具備本票有效要件，抗告人雖辯稱系爭本票時效
    業已罹於消滅云云。惟查，相對人提出系爭本票，已記載發
    票人、發票日、票面金額等事項，則原審裁定予以准許，形
    式上審查即無不合。至於抗告人上開主張無論是否屬實，係
    對系爭本票之實體關係為抗辯，揆諸首揭說明，應由抗告人
    另行提起民事訴訟以資解決，自非本件非訟程序可得審究，
    故仍應為許可系爭本票強制執行之裁定。是抗告意旨指摘原
    裁定不當，求予廢棄，為無理由，應予駁回。爰裁定如主文
    。
四、又依法應由關係人負擔費用者，法院裁定命關係人負擔時，
    應一併確定其數額、前項費用之負擔有相對人者，準用民事
    訴訟法有關訴訟費用之規定，非訟事件法第24條第1項及同
    法第21條第2項分別定有明文。本件抗告業經駁回在案，依
    上開法條規定，本院應確定非訟事件費用額。茲因抗告人提
    起本件抗告，除繳納抗告費新台幣（下同）1,000元，未有
    其餘非訟費用之支出。是以，本件抗告人應負擔之非訟費用
    額確定為1,000元。
五、結論：本件抗告為無理由，依非訟事件法第46條、第21條第
    2項，民事訴訟法第495條之1第1項、第449條第1項、第78條
    ，裁定如主文。
中    華    民    國    99    年    10    月    12    日
                  民事第二庭        法  官 田玉芬
以上正本證明與原本無異。
如不服本裁定，僅得於收受本裁定正本送達後10日內，以適用法
規顯有錯誤為理由，向本院提出再抗告狀，（須附繕本一份及
繳納再抗告裁判費新台幣1,000元），經本院許可後始可再抗告。
中    華    民    國    99    年    10    月    12    日
                                    書記官 劉紀君
┌──────────────────────────────────┐
│附表：                                              99年度抗字第95號│
├──┬──────┬─────┬──────┬──────┬────┤
│編號│發  票  日  │ 票面金額 │到  期  日  │利息起算日  │票據號碼│
│    │            │（新台幣）│            │            │        │
├──┼──────┼─────┼──────┼──────┼────┤
│001 │94年5月18日 │600,000元 │94年8月18日 │94年8月19日 │CH751227│
└──┴──────┴─────┴──────┴──────┴────┘

司法院資訊處製作；財團法人民間司法改革基金會備份。
